臺灣高等法院民事裁定
109年度聲字第260號
聲  請  人  林凱若  
            許慧芳  
共      同
代  理  人  陳郁婷律師
上列聲請人因與相對人銓誠資產管理股份有限公司間請求返還保
證金事件（107年度重上字第756號），聲請交付法庭錄音光碟，
本院裁定如下：
    主  文
准予交付聲請人本院一０七年度重上字第七五六號請求返還保證
金事件於民國一０七年十二月十一日及同年月十八日準備程序期
日之法庭錄音光碟。
聲請人就第一項所示法庭錄音光碟內容，不得散布、公開播送，
或為非正當目的之使用。
聲請費用由聲請人負擔。 
    理  由
一、按當事人及依法得聲請閱覽卷宗之人，因主張或維護其法律
    上利益，得於開庭翌日起至裁判確定後6個月內，繳納費用
    聲請法院許可交付法庭錄音內容，法院組織法第90條之1第1
    項前段定有明文。又當事人及依法得聲請閱覽卷宗之人，因
    主張或維護其法律上利益，聲請交付法庭錄音內容時，應敘
    明理由，由法院為許可與否之裁定；前項聲請經法院裁定許
    可者，每張光碟應繳納費用新臺幣50元；持有法庭錄音內容
    之人，就取得之錄音內容，不得散布、公開播送，或為非正
    當目的使用，亦為法庭錄音錄影及其利用保存辦法第8條、
    法院組織法第90條之4第1項所明定。
二、聲請意旨略以：伊為本院107年度重上字第756號請求返還保
    證金事件（下稱本案）之被上訴人，因相對人即上訴人於本
    案敗訴後提起第三審上訴，現由最高法院審理中；復以本案
    相關事實對伊另行提起撤銷信託訴訟，經臺灣臺北地方法院
    以106年度重訴字654號判決相對人敗訴，相對人提起上訴後
    現由本院以108年度重上字第279號（下稱他案）審理中。因
    他案訴訟與本案事實相關連且爭點互通，本案證人之證詞 
    亦為他案之重要證據資料及攻擊防禦方法，而伊於本案民國
    107年12月11日及同年月18日準備程序期日未能到場，為明
    瞭當日證人之完整證述內容及詢問過程，核對筆錄正確性，
    以作為本案及他案訴訟之用，以維護法律上利益，爰聲請交
    付上開準備程序期日之法庭錄音光碟等語。
三、查聲請人為本院107年度重上字第756號請求返還保證金事件
    之被上訴人，為依法得聲請閱覽宗卷之人，復已敘明其聲請
    交付法庭錄音光碟，係為主張或維護法律上利益之理由，核
    無不合，應予准許，惟聲請人依法所取得之法庭數位錄音光
    碟內容，不得散布、公開播送，或為非正當目的使用，併特
    予裁示以促其注意遵守。
四、據上論結，本件聲請為有理由，爰裁定如主文。
中　　華　　民　　國　　109 　年　　6 　　月　　2 　　日
                  民事第二十五庭
                      審判長法  官  謝碧莉  
                            法  官  王本源 
                            法  官  林晏如
正本係照原本作成。
不得抗告。
中　　華　　民　　國　　109 　年　　6 　　月　　3 　　日
　　　　　　　　　　　　　
　　　　　　　　　　　　　  書記官  鄭靜如